【裁判字號】    99,易,625
【裁判日期】    990924
【裁判案由】    竊盜
【裁判全文】
臺灣嘉義地方法院刑事判決               99年度易字第625號
公  訴  人  臺灣嘉義地方法院檢察署檢察官
被      告  甲○○起訴書誤載.
            丁○○
上列被告等因竊盜案件，經檢察官提起公訴（99年度偵字第5021
號），本院改行簡式審判程序，判決如下：
    主  文
甲○○共同犯攜帶兇器竊盜罪，累犯，處有期徒刑捌月。
丁○○共同犯攜帶兇器竊盜罪，處有期徒刑柒月。
    犯 罪 事 實
一、甲○○前因竊盜案件，經本院以95年度易字第93號判決，判
    處有期徒刑1年6月確定，嗣經減刑裁定為有期徒刑9月確定
    。又因毒品危害防制條例等案件，經本院以95年度易字第36
    7號、95年度易字第464號、95年度訴字第691號判決，各判
    處有期徒刑6月、7月、7月確定，嗣經減刑裁定為有期徒刑3
    月、3月15日、3月15日確定；因竊盜等案件，經本院以96年
    度易字第311號判決，判處應執行有期徒刑11月確定，而與
    上揭有期徒刑3月、3月15日、3月15日，經裁定應執行有期
    徒刑1年7月確定，再與上揭有期徒刑9月接續執行，於民國
    98年1月29日執行完畢。猶不知悔改，與丁○○2人，因缺錢
    花用，竟意圖為自己不法之所有，共同基於竊盜之犯意聯絡
    ，於98年8月31日凌晨1時許，由丁○○騎乘機車附載甲○○
    ，進入嘉義市○區○○里○○街100號「丙○○○○」地下
    室1樓之停車場，由丁○○持其所有客觀上對人之生命、身
    體構成威脅，足為兇器使用之鉗子1支剪斷電線，再由甲○
    ○整理電線，放入甲○○所有之飼料袋及手提袋內，竊取電
    線約10公斤（價值新臺幣〈下同〉5千元）得手後，騎乘機
    車逃逸，並以1千多元之價格，出售予不知名之資源回收場
    。嗣經警調閱監視錄影器，始查悉上情。
二、案經丙○○○○管理委員會幹事乙○○訴由嘉義市政府警察
    局移送臺灣嘉義地方法院檢察署檢察官偵查起訴，本院改行
    簡式審判程序。
    理  由
一、訊據被告甲○○、丁○○對於上揭犯罪事實，於本院準備程
    序及審理時均坦承不諱（見本院卷第51、57-58頁），並經
    證人乙○○於警詢時證述明確（見警卷第9-12頁），復有被
    害報告單1份、監視錄影器翻拍照片14張等附卷可稽（見警
    卷第13、18-21頁），是依上揭補強證據已足認被告2人所為
    之任意性自白，核與事實相符，本件事證明確，被告2人之
    犯行均堪予認定。
二、論罪科刑部分：
  (一)按刑法第321條第1項第3款之攜帶兇器竊盜罪，係以行為人
    攜帶兇器竊盜為其加重條件。此所謂兇器，其種類並無限制
    ，凡客觀上足對人之生命、身體、安全構成威脅，具有危險
    性之兇器均屬之。且祇須行竊時攜帶此種具有危險性之兇器
    為已足，並不以攜帶之初有行兇之意圖為必要（最高法院79
    年台上字第5253號判例意旨參照）。被告甲○○、丁○○本
    件犯行所使用之鉗子1支，質地堅硬銳利，客觀上足以對人
    之生命、身體構成威脅，具有危險性，自屬兇器。
  (二)核被告甲○○、丁○○所為，均係犯刑法第321條第1項第3
    款之攜帶兇器竊盜罪。被告2人共同犯罪，彼此間有犯意聯
    絡及行為分擔，均為共同正犯。被告甲○○前因竊盜案件，
    經本院以95年度易字第93號判決，判處有期徒刑1年6月確定
    ，嗣經減刑裁定為有期徒刑9月確定。又因毒品危害防制條
    例等案件，經本院以95年度易字第367號、95年度易字第464
    號、95年度訴字第691號判決，各判處有期徒刑6月、7月、7
    月確定，嗣經減刑裁定為有期徒刑3月、3月15日、3月15日
    確定；因竊盜等案件，經本院以96年度易字第311號判決，
    判處應執行有期徒刑11月確定，而與上揭有期徒刑3月、3月
    15日、3月15日，經裁定應執行有期徒刑1年7月確定，再與
    上揭有期徒刑9月接續執行，於98年1月29日執行完畢，此有
    臺灣高等法院被告前案紀錄表1份在卷可參，其受徒刑之執
    行完畢後，5年以內故意再犯本件有期徒刑以上之罪，為累
    犯，應依刑法第47條第1項規定加重其刑。
  (三)爰審酌被告甲○○國小畢業、丁○○國中肄業之智識程度，
    年輕力壯不思正途獲取財物，行為之手段，所竊取之物品價
    值，被害人所受之損害，及被告2人犯後坦承犯行等一切情
    狀，各量處如主文所示之刑。被告丁○○所有供犯罪所用之
    鉗子1支，被告甲○○所有供犯罪所用之飼料袋及手提袋，
    均已丟棄滅失，已據被告丁○○、甲○○於本院審理時供述
    在卷（見本院卷第58頁），是既無證據證明仍屬存在，爰不
    另為沒收之諭知，併此敘明。
據上論斷，應依刑事訴訟法第273條之1第1項、第299條第1項前
段，刑法第28條、第321條第1項第3款、第47條第1項，判決如主
文。
本案經檢察官郭志明到庭執行職務。
中    華    民    國    99    年    9     月    24    日
                       刑事第二庭  法  官  卓春慧
以上正本證明與原本無異。
如不服本判決應於收受判決後10日內向本院提出上訴書狀，並應
敘述具體理由；其未敘述上訴理由者，應於上訴期間屆滿後20日
內向本院補提理由書（均須按他造當事人之人數附繕本）「切勿
逕送上級法院」。告訴人或被害人如對於本判決不服者，應具備
理由請求檢察官上訴，其上訴期間之計算係以檢察官收受判決正
本之日期為準。
中    華    民    國    99    年    9     月    24    日
                                   書記官  李玫娜
附錄本案論罪科刑法條全文：
刑法第321條第1項第3款：
犯竊盜罪而有左列情形之一者，處6月以上5年以下有期徒刑：
三  攜帶兇器而犯之者。

司法院資訊處製作；財團法人民間司法改革基金會備份。
